【裁判字號】    98,審消債更,688
【裁判日期】    980716
【裁判案由】    聲請更生程序
【裁判全文】
臺灣高雄地方法院民事裁定         98年度審消債更字第688號
聲  請  人  甲○○
上列當事人聲請消費者債務清理事件，本院裁定如下：
    主  文
聲請人應於本裁定送達後十四日內，補提如附表所示之證明文件
到院。
    理  由
一、按債務人對於金融機構因消費借貸、自用住宅借款、信用卡
    或現金卡契約而負債務，在聲請更生或清算前，應提出債權
    人清冊，以書面向最大債權金融機構請求協商債務清償方案
    並表明共同協商之意旨；債務人聲請更生時，應提出財產及
    收入狀況說明書及其債權人、債務人清冊，消費者債務清理
    條例（下稱本條例）第151 條第1 項及第43條第1 項分別定
    有明文。又聲請更生或清算不合程式、不備其他要件或拒絕
    提出關係文件者，法院應以裁定駁回之，但其情形可以補正
    者，法院應定期間先命補正，復為本條例第8 條、第46條所
    明定。
二、查本件聲請人向本院聲請更生，主張：其有不能清償債務情
    事，對於金融機構因消費借貸、自用住宅借款、信用卡或現
    金卡契約而負債務，曾依照中華民國銀行公會會員辦理消費
    金融案件無擔保債務協商機制成立協商，因有不可歸責於己
    之事由，致履行有重大困難，且其無擔保或無優先權之債務
    總額未逾新臺幣1,200 萬元，復未經法院裁定開始清算程序
    或宣告破產，爰請求准予更生云云。
三、經查：聲請人於聲請更生前依照中華民國銀行公會會員辦理
    消費金融案件無擔保債務協商機制成立協商，然聲請人有永
    豐信用卡股份有限公司信用卡債權143,115 元未參與該次協
    商，聲請人固於98年3 月24日向安泰銀行申請協商，惟聲請
    人所申請者係個別一致性協商，非前置協商，有安泰銀行98
    年7 月7 日陳報狀所附件個別協商一致性方案申請書可證，
    是本件聲請人聲請更生，顯未遵循本條例第151 條第1 項規
    定對於金融機構因消費借貸、自用住宅借款、信用卡或現金
    卡契約所負債務與全體債權金融機構先行債務協商之機制，
    依上開說明，其聲請不合程式，爰定期命聲請人於消費者債
    務清理條例施行後，依金融機構債務協商機制規定檢附資料
    向最大債權金融機構請求協商債務清償方案並表明共同協商
    之意旨，並補提如附表所示證明文件及其他關係文件到院，
    如逾期未補正，則駁回其更生聲請。
中    華    民    國    98    年    7     月    16    日
              民事第一庭    法      官  黃國川
上為正本係照原本作成
本件不得抗告
中    華    民    國    98    年    7     月    16    日
                            書  記  官  黃美秀
附表：
1.提出於消費者債務清理條例施行後，聲請人向最大債權金融機
  構檢附下列資料：(1)前置協商申請書正本 (非個別協商一致性
  方案，請聲請人注意)(2) 身份證正反面影本(3)前置協商申請人
  財產及收支狀況說明書正本(4)債權人清冊（檢附向財團法人金
  融聯合徵信中心申請金融機構債權人清冊正本）(5)近2 年度綜
  合所得資料清冊及最近1 個月核發之財產資料清單(6)近3 個月
  薪資證明文件(7)勞工保險被保險人投保資料表及明細正本（如
  無投保則無須提供）申請協商之證明文件（須提出全部申請資
  料及最大債權金融機構收受之證明）。
2.上開申請協商成立或不成立之證明文件（例如最大債權金融機
  構於聲請人申請協商後30日不開始協商，或自開始協商之翌日
  起逾90日協商不成立，或拒絕協商而退件）。
3.請提出高雄縣大寮鄉○○段0000-000地號土地、門牌號碼高雄
  縣大寮鄉○○村○○路10巷38號建物登記謄本及地籍異動索引
  (請逕向地政事務所申請)。


司法院資訊處製作；財團法人民間司法改革基金會備份。
